臺灣新北地方法院刑事判決　　　　　　110年度審易字第888號
公　訴　人　臺灣新北地方檢察署檢察官
被　　　告　丁文陽





上列被告因詐欺案件，經檢察官提起公訴（110 年度偵緝字第43
號、第44號），被告於準備程序中就被訴事實為有罪之陳述，經
本院合議庭裁定改以簡式審判程序審理，判決如下：
    主  文
丁文陽犯如附表所示之罪，各處如附表主文欄所示之刑及沒收。
得易科罰金之有期徒刑應執行有期徒刑伍月，如易科罰金，以新
臺幣壹仟元折算壹日。
    事實及理由
一、丁文陽意圖為自己不法之所有，分別為下列犯行：
  ㈠明知無販售演唱會門票之真意，竟基於詐欺取財之犯意，於
    民國108 年10月7 日某時，利用網際網路連線登入臉書，以
    暱稱「Kevin Yah 」傳送私人訊息予劉怡婕，謊稱出售演唱
    會門票，致劉怡婕陷於錯誤，遂於同日20時48分許，以網路
    銀行轉帳新臺幣（下同）500 元定金，至丁文陽向聯邦商業
    銀行申設帳號000000000000000 號虛擬帳戶（下稱本案帳戶
    ）內。嗣經劉怡婕多次催討，丁文陽均藉故拖延，劉怡婕始
    知受騙。
  ㈡基於以網際網路對公眾散布而犯詐欺取財之犯意，於108 年
    11月24日前某時，以網際網路登入臉書「韓人銀」社團，並
    以「陳文祥」名義刊登可兌換韓幣之不實訊息，嗣賴怡璇瀏
    覽該訊息後，與丁文陽聯絡，雙方約定以1 萬元兌換韓元38
    萬元，賴怡璇不疑有他，遂於108 年11月24日0 時11分許，
    以網路銀行轉帳1 萬元至本案帳戶。嗣丁文陽久未未履行，
    賴怡璇始知受騙。
  ㈢於108 年12月4 日19時許，見江佳倪在臉書社團張貼以5 萬
    元兌換等值韓幣訊息後，明知無兌換韓元之真意，竟基於詐
    欺取財之犯意，於同日19時46分許，先以蝦皮拍賣網站「an
    dy306678」帳號，向曾惠妮表示欲購買5 萬元之GASH點數卡
    ，且互加通訊軟體LINE好友後，要求曾惠妮提供轉帳金融帳
    戶，再以臉書帳號「陳文祥」之名義發送簡訊予江佳倪，佯
    稱：可兌換韓元云云，致江佳倪陷於錯誤，於同日20時2 分
    許，依指示轉帳5 萬元至曾惠妮向台新商業銀行申設帳號00
    000000000000號帳戶（下稱曾惠妮帳戶）中。嗣江佳倪轉帳
    後無法聯絡上丁文陽，發覺受騙。
二、證據：
  ㈠事實一㈠部分：
    1.被告丁文陽於本院準備程序及審理時之自白。
    2.告訴人劉怡婕於警詢時之指訴。
    3.內政部警政署反詐騙諮詢專線紀錄表、新竹縣政府警察局
      新湖分局新工派出所受理詐騙帳戶通報警示簡便格式表、
      金融機構聯防機制通報單、受理刑事案件報案三聯單、刑
      案照片。
    4.一卡通票證股份有限公司109 年1 月20日一卡通字第字第
      0000000000號函。
    5.聯邦銀行108 年12月13日聯業管（集）字第00000000000
      號調閱資料回履。
    6.通聯調閱查詢單。
    7.玉山銀行個金集中部109 年6 月9 日玉山個（集中）字第
      1090063865號函及函附0000000000000 號帳戶申辦人基本
      資料。
  ㈡事實一㈡部分：
    1.被告丁文陽於本院準備程序及審理時之自白。
    2.告訴人賴怡璇於警詢時之指訴。
    3.內政部警政署反詐騙諮詢專線紀錄表、臺北市政府警察局
      南港分局玉成派出所受理詐騙帳戶通報警示簡便格式表、
      金融機構聯防機制通報單、受理各類案件紀錄表及告訴人
      賴怡璇與「陳文祥」對話翻拍照片。
    4.同上4 至7 。
  ㈢事實一㈢部分：
    1.被告丁文陽於本院準備程序及審理時之自白。
    2.證人曾惠妮於警詢時之陳述。
    3.告訴人江佳倪之告訴代理人胡雪芬於警詢之陳述。
    4.曾惠妮帳戶歷史交易明細及彰化縣警察局和美分局偵辦詐
      欺案蒐證照片。
    5.樂點股份有限公司回函。
    6.查詢單明細。
    7.彰化縣警察局溪湖分局舊館派出所刑案照片黏貼紀錄表、
      彰化縣警察局溪湖分局舊館派出所受理各類案件紀錄表、
      受理刑事案件報案三聯單、受理詐騙帳戶通報警示簡便格
      式表、金融機構聯防機制通報單及內政部警政署反詐騙諮
      詢專線紀錄表。
三、論罪科刑：
  ㈠核被告就事實一㈠、㈢所為，均係犯刑法第339 條第1 項之
    詐欺取財罪；就事實一㈡所為，係犯刑法第339 條之4 第1
    項第3 款之以網際網路對公眾散布而犯詐欺取財罪，起訴意
    旨認被告此部分所為，係涉犯刑法第339 條第1 項之詐欺取
    財罪，尚有未洽，惟起訴書所載犯罪事實，與本院所認定之
    事實，基本社會事實同一，且已當庭告知被告前開法條，是
    無礙被告防禦權，爰依刑事訴訟法第300 條規定，變更起訴
    法條。又被告所犯上開3 罪間，犯意各別、行為互殊，應予
    分論併罰。
  ㈡爰審酌被告不思循正當途徑獲取所需，率爾為本案犯行，應
    予非難，惟考量被告犯後終能坦承犯行，態度尚可，惟迄未
    與告訴人劉怡婕、賴怡璇、江佳倪達成和解或取得諒解，兼
    衡被告個人戶籍資料查詢結果註記高職肄業之教育程度、於
    警詢中自陳勉持之家庭經濟狀況、素行、犯罪之動機、目的
    、手段、本件遭詐騙之金額等一切情狀，分別量處如附表主
    文欄所示之刑，並就事實一㈠、㈢部分諭知易科罰金之折算
    標準，再定應執行刑及諭知易科罰金之折算標準。
四、按犯罪所得，屬於犯罪行為人者，沒收之；前2 項之沒收，
    於全部或一部不能沒收或不宜執行沒收時，追徵其價額，刑
    法第38條之1 第1 項前段、第3 項定有明文。查被告就事實
    一㈠詐得之500 元、事實一㈡詐得之1 萬元、事實一㈢詐得
    之5 萬元，為其犯罪所得，因未扣案亦未發還告訴人3 人，
    應依上開規定在各該主文項下宣告沒收，如全部或一部不能
    沒收或不宜執行沒收時，追徵其價額。
據上論斷，應依刑事訴訟法第273 條之1 第1 項、第299 條第1
項前段、第300 條，判決如主文。
本案經檢察官林蔚宣偵查起訴，由檢察官何皓元到庭執行職務。
中    華    民    國   110    年    11    月    15    日
                  刑事第二十三庭  法  官  龔書安
上列正本證明與原本無異。
如不服本判決，應於判決送達後20日內敘明上訴理由，向本院提
出上訴狀（應附繕本），上訴於臺灣高等法院。其未敘述上訴理
由者，應於上訴期間屆滿後20日內向本院補提理由書「切勿逕送
上級法院」。
                                  書記官  石秉弘
中    華    民    國   110    年    11    月    15    日
附錄本案論罪科刑法條全文：
中華民國刑法第339 條
意圖為自己或第三人不法之所有，以詐術使人將本人或第三人之
物交付者，處5 年以下有期徒刑、拘役或科或併科50萬元以下罰
金。
以前項方法得財產上不法之利益或使第三人得之者，亦同。
前二項之未遂犯罰之。
 
中華民國刑法第339 條之4
犯第339 條詐欺罪而有下列情形之一者，處1 年以上7 年以下有
期徒刑，得併科1 百萬元以下罰金：
一、冒用政府機關或公務員名義犯之。
二、三人以上共同犯之。
三、以廣播電視、電子通訊、網際網路或其他媒體等傳播工具，
    對公眾散佈而犯之。
前項之未遂犯罰之。
 
附表：
┌──┬─────┬──────────────────┐
│編號│事  實    │主  文                              │
├──┼─────┼──────────────────┤
│ 1  │事實一㈠  │丁文陽犯詐欺取財罪，處有期徒刑參月，│
│    │          │如易科罰金，以新臺幣壹仟元折算壹日；│
│    │          │未扣案之犯罪所得新臺幣伍佰元沒收，於│
│    │          │全部或一部不能沒收或不宜執行沒收時，│
│    │          │追徵其價額。                        │
├──┼─────┼──────────────────┤
│ 2  │事實一㈡  │丁文陽犯以網際網路對公眾散布而犯詐欺│
│    │          │取財罪，處有期徒刑壹年；未扣案之犯罪│
│    │          │所得新臺幣壹萬元沒收，於全部或一部不│
│    │          │能沒收或不宜執行沒收時，追徵其價額。│
├──┼─────┼──────────────────┤
│ 3  │事實一㈢  │丁文陽犯詐欺取財罪，處有期徒刑肆月，│
│    │          │如易科罰金，以新臺幣壹仟元折算壹日；│
│    │          │未扣案之犯罪所得新臺幣伍萬元沒收，於│
│    │          │全部或一部不能沒收或不宜執行沒收時，│
│    │          │追徵其價額。                        │
└──┴─────┴──────────────────┘